臺灣桃園地方法院刑事判決　　　　　　　　94年度訴字第81號
公　訴　人　臺灣桃園地方法院檢察署檢察官
被　　　告　丙○○　男　27歲.
指定辯護人　本院公設辯護人乙○○
上被告因強盜案件，經檢察官提起公訴（93年度偵字第18853 號
），本院判決如下：
    主  文
丙○○共同意圖為自己不法之所有，攜帶兇器，以脅迫至使不能
抗拒，而取他人之物，處有期徒刑柒年。
    事  實
一、丙○○夥同成年友人甲○○（另案由本院審理中）共同基於
    意圖為自己不法之所有之犯意聯絡，於民國93年9 月29日上
    午5 時許，二人共乘由丙○○於前1 日某時在桃園縣桃園市
    ○○路某處所竊得供自己代步之用之不詳車牌號碼之紅色廂
    型車（丙○○涉犯竊盜罪嫌部分，與本案無裁判上一罪之關
    係，且未據偵查起訴），由丙○○駕駛，甲○○自家中攜出
    1 把客觀上足以對人之生命、身體構成威脅可供兇器使用之
    刀身長約15公分、刀柄長約10公分之菜刀，2 人即沿路搜尋
    強盜目標；於行經桃園縣大溪鎮○○路○ 段403 號之「翁財
    記便利商店」前時，見該便利商店店員丁○○獨自顧管店內
    業務，遂於同日上午5 時32分許，2 人並未以外物掩飾面貌
    及身分，而由甲○○手持上開客觀上足供兇器使用之菜刀1
    把跳上收銀櫃檯高喊搶劫並在店員丁○○之面前揮舞該菜刀
    ，而丙○○則繞過櫃檯外側進入櫃檯內擋住店員丁○○之退
    路，兩人即以一前一後圍堵並揮舞菜刀之方式，而對劉素珠
    施加脅迫，至丁○○心生畏懼、恐遭傷害達不能抗拒之程度
    而打開收銀機，丙○○與甲○○旋即將該收銀機內之新台幣
    （下同）1 萬4 千餘元及十餘張行動電話補充卡強盜取走，
    並迅速跑出該便利商店，由丙○○駕駛上開紅色廂型車搭載
    甲○○離去，甲○○則將上開菜刀隨手丟棄路旁，2 人得手
    後共同將該等行動電話補充卡賣予桃園市之某行動電話通訊
    行，得款約2 、3 千元，連同前開現金1 萬4 千餘元再加以
    朋分，二人並將得款花用殆盡。丙○○嗣因另涉毒品案件，
    為桃園縣政府警察局大園分局外社派出所員警查獲，上開所
    竊得之紅色廂型車因當時車主未報案失竊，則為警方查扣於
    該派出所。嗣於93年10月22日甲○○向桃園縣政府警察局大
    園分局自首，並供出丙○○共同犯案而循線查悉上情。
二、案經桃園縣政府警察局大園分局報請臺灣桃園地方法院檢察
    署檢察官偵辦後起訴。
    理  由
一、上開犯罪事實，業據被告丙○○自警詢、偵訊時及本院調查
    審理中均自白不諱，核與共犯甲○○於警、偵訊中之供述及
    本院審理時證述情節相符（詳本院94年4 月13日審判筆錄）
    ，並經證人即「福客多便利商店」店員丁○○於本院審理時
    證稱：「因為當時他們有拿刀並喊搶劫，只有我一個女子，
    我怕被菜刀砍，沒有辦法抵抗他們，當時跳上櫃台的人揮舞
    菜刀的時候，距離我很近，並且有1 個人繞到櫃台站在我身
    旁，其2 人一前一後堵住我，我不得已一定要開收銀機。」
    （詳本院94年4 月20日審判筆錄）等語在卷，且當時強盜過
    程為現場監視器錄影機攝得，經本院當庭勘驗後，確與被告
    丙○○、共同正犯甲○○等供述情節互核一致（詳本院94
    年4 月20日審判筆錄第5 頁勘驗筆錄），復有現場監視錄影
    帶1 捲扣案及翻拍照片4 張可資佐證，足證當時證人即被害
    人丁○○確係因甲○○跳上櫃臺揮舞菜刀高喊搶劫、被告丙○○繞過櫃檯外側進入櫃檯內擋住其退路，兩人以一前一後
    圍堵並揮舞菜刀之方式，而對被害人施加脅迫，至被害人心
    生畏懼、恐遭傷害達不能抗拒之程度始打開收銀機讓被告丙○○及甲○○取走財物，故被告丙○○前開任意性自白核與
    事實相符，其強盜犯行，事證明確，洵堪認定。
二、查：本件共同正犯甲○○持用之上開菜刀乙支，由其自承刀
    身長約15公分、刀柄長約10公分，屬具有相當長度及硬度之
    金屬利器，在客觀上顯足以對人之生命、身體構成危害，應
    屬兇器之一種；核被告丙○○所為，係犯強盜罪而有刑法第
    321 條第1 項第3 款之情形，所為係犯刑法第330 條第1 項
    之意圖為自己不法之所有，攜帶兇器，以脅迫至使不能抗拒
    ，而取他人之物罪。其與成年人甲○○就上開犯行有犯意之
    聯絡及行為分擔，應以共同正犯論處。爰審酌被告共同為自
    己不法之所有，攜帶兇器，以脅迫之方式，強盜被害人前揭
    財物，不僅對被害人財產、心理造成嚴重危害，且無視他人
    財產權利及破壞社會安全，本應對被告予以從重量刑，惟兼
    衡其犯後坦承犯行，尚有悔意，且念及其未傷害被害人等一
    切情狀，量處如主文所示之刑，以資儆懲。本案共同正犯甲○○犯本案之罪時所用之菜刀1 把，為甲○○強盜得手後隨
    手丟棄於路旁，此為其於本院審理時供明在卷，是該菜刀未
    尋獲至今歷時已久，信已滅失，爰不另宣告沒收
據上論斷，應依刑事訴訟法第299 條第1 項前段，刑法第28條、
第330 條第1 項，判決如主文。
本案經檢察官蔡孟利到庭執行職務。
中　　華　　民　　國　　94　　年　　5 　　月　　4 　　日
                      刑事第一庭  審判長法  官  曾淑華
                                        法  官  朱美璘
                                        法  官  楊晴翔
以上正本證明與原本無異。
如不服本判決，應於判決送達後十日內向本院提出上訴狀 (應附
繕本)， 上訴於臺灣高等法院。
                                        書記官  劉晨輝
中　　華　　民　　國　　94　　年　　5 　　月　　5 　　日
附錄法條：
刑法第三百三十條犯強盜罪而有第三百二十一條第一項各款情形
之一者，處七年以上有期徒刑。
前項之未遂犯罰之。
刑法第三百二十一條犯竊盜罪而有左列情形之一者，處六月以上
、五年以下有期徒刑：
一於夜間侵入住宅或有人居住之建築物、船艦或隱匿其內而犯之
者。
二  毀越門扇、牆垣或其他安全設備而犯之者。
三  攜帶兇器而犯之者。
四  結夥三人以上而犯之者。
五  乘火災、水災或其他災害之際而犯之者。
六  在車站或埠頭而犯之者。
前項之未遂犯罰之。
